臺灣高等法院臺中分院刑事裁定　　　　 96年度毒抗字第832號
抗　告　人
即　被　告　甲○○
上列抗告人因聲請觀察勒戒案件，不服臺灣彰化地方法院中華民
國96年8月27日裁定（96年度毒聲字第442號）提起抗告，本院裁
定如下：
    主  文
抗告駁回。
    理  由
一、抗告意旨略以：抗告人即被告甲○○因毒品案被原審裁定應
    送觀察勒戒，惟抗告人係因於96年7月18日2時許，受賴妙勤
    之託載她至大村鄉○○路408巷前，經警帶往村上派出所，
    當時抗告人一直否認有注射毒品之行為，且抗告人開刀後一
    直服用林立偉診所的藥，而警方一直威脅如不承認即直接送
    去觀察勒戒，要按警方所說的作筆錄才能早一點回去。當時
    抗告人沒有尿液，警方一直要抗告人多喝水，後來有尿一點
    ，警方說不夠，最後又說沒有關係，因為96年7月16日抗告
    人甲○○根本不認識阿國，更沒有要阿國幫抗告人注射毒品
    ，全係警方要求抗告人配合作筆錄云云。
二、經查：本件抗告人於96年7月16日18時許在彰化縣大村鄉大
    橋村過溝3巷53號居處，曾施用第一級毒品海洛因1次，嗣於
    96年7月18日2時許，在大村鄉○○路408巷前經警查獲。上
    開事實為抗告人於警詢時供述在卷，且抗告人於獲案後為警
    所採集之尿液，送驗結果呈嗎啡陽性反應，此有詮昕科技股
    份有限公司濫用藥物尿液檢驗報告一紙附卷可稽。按目前常
    用之尿液安非他命或嗎啡篩檢方式，包括酵素免疫分析法
    (EIA)、薄層色層分析法 (TLC)及放射免疫分析法 (RIA)。
    文獻報告中，固有藥物或食物因交叉反應，在尿液測試中產
    生偽陽性之反應，但利用精密的儀器分析，可排除偽陽性之
    可能。在良好的操作條件下，以氣相層析/質譜儀作藥物及
    其代謝產物之定性及定量分析檢驗，幾乎不會有偽陽性反應
    產生，亦即如尿液中未含有煙毒之反應者，即不可能產生因
    藥物所引起之偽陽性反應，此經行政院國軍退除役官兵輔導
    委員會臺北榮民總醫院以83年4月7日 (83)北總內字第03059
    號函示明確。再按常人如未施用毒品，其尿水中當無呈毒品
    藥物陽性反應，倘有施用者，約70% 於24小時內自尿中排出
    ，約90%於96小時自尿中排出，故推算施用時間距採尿時間
    最長可能不會超過4日，亦經行政院衛生署藥物食品檢驗局
    以81年2月8日 (81)藥檢壹字第001156號函示甚明。本件抗
    告人為警採集之尿液，經以氣相層析質譜分析法檢驗結果，
    既呈嗎啡陽性之反應，且檢出濃度高達可待因17862ng/ml
    、嗎啡36356ng/ml，堪信抗告人確在為警採尿前96小時內，
    即96年7月16日18時，有施用第一級毒品海洛因1次之犯行。
    原審因而認檢察官之聲請為正當，依毒品危害防制條例第20
    條第1項及觀察勒戒處分執行條例第3條第1項之規定，裁定
    將抗告人送勒戒處所觀察、勒戒，核其認事用法俱無不合。
    抗告人空言否認施用第一級毒品犯行，顯係卸責之詞，不足
    採信。綜上所述，抗告意旨為無理由，應予駁回。
三、據上論斷，應依刑事訴訟法第412條，裁定如主文。
中　　華　　民　　國　　96　　年　　10　　月　　9　　日
            刑事第七庭  審判長法　官　林　榮　龍
                              法　官　張  惠　立
                              法　官　鄭　永　玉
上列正本證明與原本無異。
不得再抗告。
                              書記官　　瑞　芳
中　華　　民　　國　　96　　年　　10　　月　　  11  日
